臺灣臺中地方法院刑事判決
111年度簡上字第195號
上  訴  人
即  被  告  王俊凱



            趙名宥


上列上訴人即被告因毀棄損壞案件，不服本院民國111年2月25日
111年度簡字第151號第一審簡易判決（起訴案號：110年度偵字
第22389號），本院判決如下：
    主          文
上訴駁回。
    犯罪事實及理由
一、程序暨證據能力之說明：
　㈠按被告於第二審經合法傳喚，無正當之理由不到庭者，得不
    待其陳述，逕行判決，刑事訴訟法第371條定有明文。次按
    對於簡易判決處刑不服而上訴者，得準用上開規定，此觀同
    法第455條之1第3項之規定自明。經查，上訴人即被告王俊
    凱、趙名宥（下稱被告王俊凱、被告趙名宥）本案民國111
    年7月13日之審理程序傳票，均於111年6月15日送達被告王
    俊凱位於彰化縣○○市○○街000號住所、臺中市西屯區市○○○路
    000號8樓D室居所，送達被告趙名宥位於臺中市○區○○路0段0
    00號住所，而由其等之同居人或受僱人代收，有本院送達證
    書3紙在卷可憑（見本院卷第111-115頁），足認本案審理程
    序傳票已合法送達被告王俊凱、趙名宥。而被告王俊凱、趙
    名宥經本院合法傳喚後，於111年7月13日審判期日無正當理
    由未到庭，有報到單、審判筆錄（見本院卷第127、129-136
    頁）及被告個人戶籍資料、臺灣高等法院在監在押全國記錄
    表各1份附卷可稽，爰依前揭規定，不待其二人陳述逕為判
    決，合先敘明。
　㈡本案下列所引用被告以外之人於審判外之陳述，檢察官及被
    告均未於言詞辯論終結前聲明異議，本院審酌各該證據作成
    時之情況，並無違法不當或證明力明顯過低之瑕疵，亦認以
    之作為證據應屬適當，是依刑事訴訟法第159條之5規定，認
    均有證據能力。另本判決以下所引用之非供述證據，均與本
    案事實具有自然關聯性，且核屬書證、物證性質，又查無事
    證足認有違背法定程式或經偽造、變造所取得等證據排除之
    情事，復經本院依刑事訴訟法第164條、第165條踐行物證、
    書證之調查程序，亦堪認均有證據能力。
二、本案經本院合議庭審理結果，認原審判決認事用法均無不當
    ，應予維持，並引用原審判決書記載之事實、證據及理由（
    如附件，含檢察官起訴書）。 
三、被告王俊凱、趙名宥上訴意旨：
　㈠被告王俊凱上訴意旨略以：被告王俊凱雖因賠償金額差距過
    大，最終未能與告訴人江曹瑞和解，然被告對犯行均坦承不
    諱，犯後態度良好，原審判決量刑過重；又被告王俊凱並非
    累犯，刑度卻與構成累犯之被告趙名宥、共犯崇家冕相同，
    原審判決量刑有不當；原審判決未說明是否准予宣告緩刑，
    判決理由顯有不備，請考量被告王俊凱並無前科，予以宣告
    緩刑等語。
　㈡被告趙名宥上訴意旨略以：被告趙名宥雖因賠償金額差距過
    大，最終未能與告訴人江曹瑞和解，然被告對犯行均坦承不
    諱，犯後態度良好，原審判決量刑過重；又被告趙名宥本案
    並無依累犯加重其刑之必要等語。
四、經查：
  ㈠按關於刑之量定及緩刑之宣告，係實體法上賦予法院得為自
    由裁量之事項，倘其未有逾越法律所規定之範圍，或濫用其
    權限，即不得任意指摘為違法（最高法院75年度台上字第70
    33號判決意旨參照）。經查，原審判決業已審酌被告王俊凱
    、趙名宥正值青壯，被告王俊凱因認其父遭告訴人辱罵，即
    夥同被告趙名宥、共犯崇家冕持鐵鎚接續毀損告訴人之2部
    車輛，告訴人之車輛因此受損維修之金額高達50餘萬元，所
    受財產損害非輕，分別考量被告王俊凱、趙名宥之犯罪參與
    情節、犯罪動機、手段、所生損害，及被告王俊凱、趙名宥
    犯後均坦承犯行，惟未能與告訴人達成和解、賠償告訴人損
    害之態度等一切情狀，均量處被告王俊凱、趙名宥有期徒刑
    4月，並諭知易科罰金折算標準。經核原審判決就量刑部分
    ，業已指明被告王俊凱、趙名宥毀損行為造成告訴人維修車
    輛費用高達50餘萬元，並斟酌刑法第57條其餘所列事項而為
    刑之量定，堪稱妥適。至被告王俊凱雖非累犯，然原審判決
    業已參酌本案起因係被告王俊凱因認其父遭告訴人辱罵，即
    夥同被告趙名宥、共犯崇家冕持鐵鎚接續毀損告訴人之2部
    車輛，足認原審判決係依照被告王俊凱、趙名宥犯罪參與情
    節不同，而對被告王俊凱量處較重刑度，並無不當。從而，
    被告王俊凱、趙名宥上訴指摘原審量刑違法不當云云，均無
    足採。又宣告緩刑與否乃法院得自由裁量事項，且被告王俊
    凱於原審並未向法院陳明有何宜宣告緩刑之事由，是被告王
    俊凱以此指摘原審判決理由不備云云，亦無可採。
  ㈡按累犯之立法意旨，在於行為人前已因犯罪而經徒刑執行完
    畢或一部之執行赦免後，理應產生警惕作用，返回社會後能
    因此自我控管。於行為人故意再犯有期徒刑以上之罪之情形
    ，其對於刑罰之反應力顯然薄弱，乃由法院裁量是否加重最
    低本刑，以符罪刑相當之原則。經查，原審判決業已敘明被
    告趙名宥於有期徒刑執行完畢後，5年以內故意再犯本件有
    期徒刑以上之罪，為累犯，且考量被告趙名宥本案犯行之犯
    罪動機、手段、所生損害等情狀，本案並無因累犯之加重最
    低本刑致被告所受刑罰超過其等所應負擔罪責之情形，核無
    司法院釋字第775號解釋所稱「不符憲法罪刑相當原則，牴
    觸憲法第23條比例原則」之情事，應分別依刑法第47條第1
    項之規定加重其刑。經核係屬原審適法量刑之職權行使，並
    無違反罪刑相當原則，亦未違反司法院釋字第775號解釋之
    意旨，是被告趙名宥上訴意旨指摘原審判決不應加重其刑云
    云，自無可採。
　㈢綜上所述，被告王俊凱、趙名宥上訴均無理由，應予駁回。
據上論斷，應依刑事訴訟法第455條之1第1項、第3項、第371條
、第373條、第368條，判決如主文。　　
本案經檢察官鄭珮琪提起公訴，檢察官王宜璇到庭執行職務。
中　　華　　民　　國　　111 　年　　8 　　月　　3 　　日
                  刑事第十四庭  審判長法  官  黃司熒
                                      法  官  江健鋒
                                      法  官  田雅心
以上正本證明與原本無異。
不得上訴。
　　　　　　　　　　　　　　　　　　　書記官　王嘉麒
中　　華　　民　　國　　111 　年　　8 　　月　　3 　　日
【附件】：本院111年度簡字第151號刑事簡易判決